# 请教陈版收入确认时点问题

提问人：zxxiao2007 时间：2014-08-15 16:46:23
某企业，从供应商处购买设备送至客户指定地点，根据客户的要求时间进行设备安装（即将企业的成熟软件安装至大型设备中），企业按终验确认收入。根据历史数据基本没有安装不成功的情况，且根据付款条款设备到货将支付合同总额的80%，软件款20% 其他资料：设备的安装时间依赖于客户的要求，会造成有些设备一年半载都没安装； 设备成本和收入能够可靠计量； 观点一：该企业实为卖软件产品的企业，从付款条款看硬件设备占总收入的大部分，应可以在设备到达验收后即可确认设备部分的收入，软件收入在终验后再确认。 观点二：硬件的出售是依赖于该软件属一揽子协议，因此应终验确认。

回答人：chenyiwei
关键是分析软硬件这两者能否分拆为两个独立的收入确认单元，分别在不同的时点确认收入。可参考《计学撮要 2011 》P140～ 141关于包含多个组成部分的合同分拆条件的表述。 个人理解，按照你所说的情况，软硬件作为一个整体，在验收通过时一次性确认收入的可能性更大。

提问人：xmqdp 时间：2014-08-16 13:02:28
为什么“硬件的出售是依赖于该软件属一揽子协议”？如果软件在没有安装调试成功的情况下，客户不能使用该设备，那么应当终验确认。观点一，设备到达验收后，不安装软件如何验收，恐怕不能验收吧，如果是这种情况，观点 1 就不成立了。

回答人：chenyiwei
某些情况下，如果硬件完全是外购的通用硬件，软件和硬件的结合不紧密，则还是有可能分解为两个独立的收入确认单元，分别按各自适用的原则确认收入的。当然实际操作中这种情况较少见。

提问人：zxxiao2007 时间：2014-08-18 10:47:36
举个不太恰当的例子：顾客想买一台能绘画的笔记本，卖家外购市面一台笔记本有基本的操作系统，然后加装一个自制的绘画软件（外购笔记本的硬件品质已能满足相关要求），即达到顾客的要求。且向顾客卖这台能绘画的笔记本已注明软件多少钱，硬件多少钱。硬件的验收就是能正常的运行，至于是否达到绘画条件要装上软件才知道 硬件只能在这个行业使用，需加装相关软件才能达到顾客要求。只是软件并非此家唯一性，可以购买他家或其他家。买家只所以不分开买还看重一个售后服务

回答人：chenyiwei
此情况下硬件为外购通用（在行业内具有通用性），软件则可以有多种购买选择，这种情况下应认为软硬件的结合不紧密，分别确认收入可能可行，但应注意软硬件两部分的相对标价是否公允。

提问人：zxxiao2007 时间：2014-08-19 09:17:58
嗯，没考虑过软硬件两部分的相对标价是否公允。仅从合同收入对软硬件的标价看，证明客户认为硬件初验合格该业务的大部分义务已履行完毕。

回答人：chenyiwei
两部分标价的相对公允性问题还是要关注的（即使作为一个整体确认收入），因为涉及到软件收入增值税的即征即退以及一些软件企业税收优惠享受资格的确定等问题。

提问人：zxxiao2007 时间：2014-08-22 09:53:30
从合同收入对软硬件的标价比例看，基本不存在软件价格高出公允价的情况，即不存在涉及到软件收入增值税的即征即退以及一些软件企业税收优惠享受资格的确定等问题

回答人：chenyiwei
如果是，则可以根据合同标价作为计量收入金额的依据。但对于软硬件是否应作为一个整体确认收入，仍应考虑前面回复提到的各种因素。